臺灣高等法院刑事裁定
110年度聲字第3122號
聲  請  人  臺灣高等檢察署檢察官
受  刑  人  蔣勵為



上列聲請人因受刑人詐欺等案件，先後經判決確定，有二裁判以
上，聲請定其應執行之刑（聲請案號：臺灣高等檢察署110年度
執聲字第1331號），本院裁定如下：
    主  文
甲○○犯如附表所示各罪所處之刑，應執行有期徒刑陸年。
    理  由
一、聲請意旨略以：受刑人甲○○因詐欺等數罪，先後經判決確定
    如附表，應依刑法第53條及第51條第5款規定，定其應執行
    之刑，爰依刑事訴訟法第477條第1項之規定聲請定應執行之
    刑等語。
二、經查，受刑人因犯如附表編號1至41所示之罪，先後經判處
    如附表編號1至41所示之刑，均經分別確定在案，且各罪均
    為裁判確定前所犯，有各該刑事判決書附卷可憑。又受刑人
    所犯各罪均不得易科罰金，茲據檢察官就附表所示各罪聲請
    定其應執行之刑，本院審核認其聲請正當，應依法定應執行
    之刑。
三、按數罪併罰，分別宣告多數有期徒刑者，於各刑中之最長期
    以上，各刑合併之刑期以下，定其刑期，但不得逾三十年，
    刑法第51條第5款定有明文。乃因刑罰之科處，應以行為人
    之責任為基礎，考量人之生命有限，刑罰對被告造成之痛苦
    程度，係以刑度增加而生加乘效果，而非等比方式增加，如
    以實質累加方式執行，刑責恐將偏重過苛，不符現代刑事政
    策及刑罰之社會功能，故透過定應執行刑，採限制加重原則
    ，授權法官綜合斟酌被告犯罪行為之不法與罪責程度、各罪
    彼此間之關聯性（例如數罪犯罪時間、空間、各行為所侵害
    法益之專屬性或同一性、數罪對法益侵害之加重效應等）、
    數罪所反應被告人格特性與傾向、對被告施以矯正之必要性
    等，妥適裁量最終具體應實現之刑罰，以符罪責相當之要求
    。因此，法院於酌定執行刑時，應體察法律恤刑之目的，為
    妥適之裁量，俾符合實質平等原則（最高法院105年度台抗
    字第626號裁定意旨參照）。
四、查受刑人所犯如附表所示各罪，均係加重詐欺取財罪，渠等
    罪質相同，惟係侵害不同人之財產法益，犯罪時間集中分布
    在民國107年9月、11月、12月間；並審酌受刑人其犯上開數
    罪所反映相同之人格特質，所犯數罪屬相同之犯罪類型，於
    併合處罰時，其責任非難重複之程度高、實現刑罰經濟的功
    能，暨數罪對法益侵害並無特別加重之必要等總體情狀綜合
    判斷，依上開最高法院105年度台抗字第626號裁定意旨，以
    及如編號1至26所示之罪，曾經本院109年度聲字第4661號裁
    定定應執行有期徒刑5年；編號27至41所示之罪，曾經本院1
    09年度原上訴字第102號判決定應執行有期徒刑2年8月等一
    切情狀，在附表所示各罪宣告刑總和之上限等內、外部性界
    限，依刑法第51條第5款規定，定其應執行之刑如主文。
據上論斷，應依刑事訴訟法第477條第1項，刑法第53條、第51條
第5款，裁定如主文。
中　　華　　民　　國　　110 　年　　8 　　月　　11　　日
                  刑事第十九庭  審判長法　官  曾淑華
                                      法　官  許文章
                                      法　官  陳文貴
以上正本證明與原本無異。
如不服本裁定，應於收受送達後五日內向本院提出抗告狀。
                                      書記官  俞妙樺
中　　華　　民　　國　　110 　年　　8 　　月　　11　　日


附表
編            號  1 2 3~13 罪            名     加重詐欺取財罪    加重詐欺取財罪    加重詐欺取財罪 宣     告     刑  有期徒刑1年 有期徒刑1年2月 有期徒刑1年2月 （共11罪） 犯   罪   日  期  107年9月13日 107年9月13日 107年11月15日~ 107年11月29日 偵   查   機  關年   度   案  號  新竹地檢107年度偵字第9795、10954、11969號 新竹地檢108年度偵字第7191號 臺北地檢108年度偵字第3956、9237號 最  後   事實審 法    院 新竹地院 新竹地院 臺北地院  案    號 108年度原訴字第7號 108年度原金訴字第14號 108年度審原訴字第26號  判決日期 108年5月30日 108年10月1日 108年10月15日 確  定   判  決 法    院 新竹地院 新竹地院 臺北地院  案    號 108年度原訴字第7號 108年度原金訴字第14號 108年度審原訴字第26號  判    決確定日期 108年6月19日 108年10月29日 108年11月12日 是否為得易科罰金之案件           否          否          否 備            註  新竹地檢108年度執字第3737號 新竹地檢108年度執字第5959號 臺北地檢108年度執字第8279號   編號1至26所示之罪，曾經臺灣高院109年度聲字第4661號裁定定應執行有期徒刑5年   














編            號  14~16 17 18~20 罪            名     加重詐欺取財罪    加重詐欺取財罪    加重詐欺取財罪 宣     告     刑  有期徒刑1年2月 （共3罪） 有期徒刑1年4月 有期徒刑1年2月 （共3罪） 犯   罪   日  期  107年12月2日~ 107年12月5日 107年11月26日~ 107年12月4日 107年11月20日、 107年12月3日 偵   查   機  關年   度   案  號  桃園地檢108年度偵字第3396號 桃園地檢108年度偵字第3396號 新北地檢108年度偵字第5251號、108年度少連偵字第247號 最  後   事實審 法    院 臺灣高院 臺灣高院 臺灣高院  案    號 108年度原上訴字第152號 108年度原上訴字第152號 109年度原上訴字第17號  判決日期 109年3月31日 109年3月31日 109年6月24日 確  定   判  決 法    院 最高法院 最高法院 臺灣高院  案    號 109年度台上字第3185號 109年度台上字第3185號 109年度原上訴字第17號  判    決確定日期 109年7月1日 109年7月1日 109年7月28日 是否為得易科罰金之案件           否          否          否 備            註  桃園地檢109年度執字第12913號 桃園地檢109年度執字第12913號 新北地檢109年度執字第12645號   編號1至26所示之罪，曾經臺灣高院109年度聲字第4661號裁定定應執行有期徒刑5年   













編            號  21~26 27~34 35~36 罪            名      加重詐欺取財罪     加重詐欺取財罪     加重詐欺取財罪 宣     告     刑  有期徒刑1年1月 （共6罪） 有期徒刑1年4月 （共8罪） 有期徒刑1年6月 （共2罪） 犯   罪   日  期  107年12月2日、 107年12月3日 107年11月30日、 107年12月1日 107年12月2日 107年12月1日  偵   查   機  關年   度   案  號  新北地檢108年度偵字第5251號、108年度少連偵字第247號 新北地檢108年度偵字第1635、6462號、108年度少連偵字第132號 新北地檢108年度偵字第1635、6462號、108年度少連偵字第132號 最  後   事實審 法    院 臺灣高院 臺灣高院 臺灣高院  案    號 109年度原上訴字第17號 109年度原上訴字第102號 109年度原上訴字第102號  判決日期 109年6月24日 110年1月12日 110年1月12日 確  定   判  決 法    院 臺灣高院 臺灣高院 臺灣高院  案    號 109年度原上訴字第17號 109年度原上訴字第102號 109年度原上訴字第102號  判    決確定日期 109年7月28日 110年2月18日 110年2月18日 是否為得易科罰金之案件           否          否          否 備            註  新北地檢109年度執字第12645號 新北地檢110年度執字第2169號 新北地檢110年度執字第2169號   編號1至26所示之罪，曾經臺灣高院109年度聲字第4661號裁定定應執行有期徒刑5年 編號27至41所示之罪，曾經臺灣高院109年度原上訴字第102號判決定應執行有期徒刑2年8月  











編            號  37~38 39~41 （以下空白） 罪            名     加重詐欺取財罪    加重詐欺取財罪  宣     告     刑  有期徒刑1年3月 （共2罪） 有期徒刑1年2月 （共3罪）  犯   罪   日  期  107年12月1日 107年11月30日 107年12月2日  偵   查   機  關年   度   案  號  新北地檢108年度偵字第1635、6462號、108年度少連偵字第132號 新北地檢108年度偵字第1635、6462號、108年度少連偵字第132號  最  後   事實審 法    院 臺灣高院 臺灣高院   案    號 109年度原上訴字第102號 109年度原上訴字第102號   判決日期 110年1月12日 110年1月12日  確  定   判  決 法    院 臺灣高院 臺灣高院   案    號 109年度原上訴字第102號 109年度原上訴字第102號   判    決確定日期 110年2月18日 110年2月18日  是否為得易科罰金之案件           否          否  備            註  新北地檢110年度執字第2169號 新北地檢110年度執字第2169號    編號27至41所示之罪，曾經臺灣高院109年度原上訴字第102號判決定應執行有期徒刑2年8月